【裁判字號】    89,易,530
【裁判日期】    891206
【裁判案由】    毒品危害防制條例
【裁判全文】
臺灣宜蘭地方法院刑事判決                          八十九年度易字第五三號
    公  訴  人  臺灣宜蘭地方法院檢察署檢察官
    被      告  甲○○
右列被告因違反毒品危害防制條例案件，經檢察官提起公訴（八十九年度毒偵字第一
五九八號），本院判決如左：
    主  文
甲○○施用第二級毒品，累犯，處有期徒刑陸月，如易科罰金，以參佰元折算壹日。
    事  實
一、甲○○曾於民國（下同）八十六年間，因麻醉藥品管理條例案件，經本院判處有
    期徒刑六月確定，於八十七年十二月六日易科罰金執行完畢。又因毒品危害防制
    條例案件，先後二次經本院裁定交付觀察勒戒後，均認無再繼續施用毒品之傾向
    ，而由台灣宜蘭地方法院檢察署分別於八十八年八月二日及八十九年八月九日以
    八十八年偵字第二九一二號及八十九年毒偵緝字第二五０、第二五一、第二五二
    、毒偵字第一一一五號處分不起訴在案。猶不知悔改，竟又於八十九年九月七日
    下午四時五十分許，往前回溯九十六小時內某時，在某不詳處，施用第二級毒品
    安非他命（下簡稱安非他命），嗣於八十九年九月七日下午四時五十分許，為警
    採尿送驗查獲。
二、案經宜蘭縣警察局羅東分局移送臺灣宜蘭地方法院檢察署檢察官偵查起訴。
    理  由
一、訊據被告矢口否認右揭事實，辯稱：採尿之人動手腳云云。惟查被告於八十九年
    九月七日下午四時五十分許所採尿液，經送慈濟醫學院濫用藥物檢驗中心初驗、
    覆驗結果，均呈安非他命陽性反應，有該中心檢驗總表一紙附卷足憑。按甲基安
    非他命經口服投與後約百分之九十於九十六小時內自尿中排出，由於目前國內尿
    液中安非他命之檢驗僅為鑑定其是否呈陽性反應尚未定其含量，且甲基安非他命
    成分之檢出與其投與方式、投與量、個人體質、採尿時間與檢測儀器之精密度等
    諸多因素有關，因此僅憑尿液中呈安非他命陽性反應，並無法確實推算吸食時間
    距採集時間之長短，惟依上述資料推斷，最常可能不會超過四日等情，有行政院
    衛生署藥物食品檢驗局八十一年二月八日（八一）藥檢壹字第○○一一五六號函
    一紙附卷足憑，是被告於前揭為警查獲後採尿送驗時間前之九十六小時內確有施
    用安非他命之事實，足堪認定，所辯採尿之人動手腳云云，顯係飾卸狡辯之詞；
    又其前因施用毒品案，先後二次經本院裁定交付觀察勒戒後，均認無再繼續施用
    毒品之傾向，業經檢察官分別為不起訴處分確定，有不起訴處分書二件及台灣宜
    蘭地方法院檢察署刑案資料查註紀錄表在卷為憑，其三犯施用毒品之犯行堪以認
    定。
二、核被告所為，係犯毒品危害防制條例第十條第二項之施用第二級毒品罪。其持有
    第二級毒品之低度行為，為施用之高度行為所吸收，不另論罪。又被告於八十六
    年間，因麻醉藥品管理條例案件，經本院判處有期徒刑六月確定，於八十七年十
    二月六日執行完畢，有臺灣高等法院檢察署刑案記錄簡覆表一紙在卷足憑，五年
    內再犯本件有期徒刑以上之罪，為累犯，依法加重其刑。爰審酌被告犯罪戕害自
    身健康及對社會潛在之危害及其犯後矢口否認狡辯，毫無悔意等一切情狀，量處
    如主文所示之刑。
據上論斷，應依刑事訴訟法第二百九十九條第一項前段，毒品危害防制條例第十條第
二項，刑法第十一條前段、第四十七條、第四十一條，罰金罰鍰提高標準條例第二條
判決如主文。
本案經檢察官林吉泉到庭執行職務。
中    華    民    國      八十九      年      十二月      六    日
                                   臺灣宜蘭地方法院刑事庭
                                       法  官  林  美  治
右正本證明與原本無異。
如不服本判決，應於判決送達後十日內向本院提出上訴狀( 應附繕本 )
                                       書記官  賴  宜  君
中    華    民    國      八十九      年      十二    月      七    日
附錄論罪科刑實體法條文：
毒品危害防制條例第十條第二項
施用第二級毒品者，處三年以下有期徒刑。


司法院資訊處製作；財團法人民間司法改革基金會備份。
